【裁判字號】    89,訴,2881
【裁判日期】    900119
【裁判案由】    毒品危害防制條例
【裁判全文】
臺灣臺中地方法院刑事判決                        八十九年度訴字第二八八一號
    公  訴  人  臺灣臺中地方法院檢察署檢察官
    被      告  甲○○
右列被告因毒品危害防制條例案件經檢察官提起公訴 (八十九年度偵字第七一二一號
）本院判決如左：
    主      文
甲○○連續施用第一級毒品，累犯，處有期徒刑壹年陸月。扣案之第一級毒品海洛因
淨重零點壹壹公克，含有毒品殘渣之注射針筒壹支沒收銷燬之。又連續施用第二級毒
品，累犯，處有期徒刑陸月。應執行有期徒刑壹年拾月，扣案之第一級毒品海洛因淨
重零點壹壹公克，含有毒品殘渣之注射針筒壹支均沒收銷燬之。
    事      實
一、甲○○前於民國（下同）八十一年間因犯施用毒品案件，經法院判處有期徒刑三
    年三月確定，甫於八十六年五月九日假釋期滿執行完畢。甲○○於八十六年六月
    間起至八十七年四月間止，又因施用毒品案件，經臺灣雲林地方法院裁定台灣雲
    林看守所附設勒戒處所觀察勒戒後，認無繼續施用毒品傾向，而由該院於八十七
    年七月八日以八十七年度訴字第四五號判決免刑確定。甲○○又於八十七年七月
    間，再因施用毒品案件，經臺灣雲林地方法院以八十七年度毒聲字第三四四四號
    裁定送台灣雲林看守所附設勒戒處所觀察勒戒後，發現仍有繼續施用毒品傾向，
    經臺灣雲林地方法院以八十八年度毒聲字第二三四號裁定送戒治處所強制戒治，
    並於八十八年四月廿九日以八十八年度訴字第一０四號判處有期徒刑一年八月，
    又經臺灣高等法院臺南分院於八十八年七月七日以八十八年度上訴字第八二一號
    判決上訴駁回，並於八十八年八月二日確定。其後甲○○於八十八年七月間停止
    戒治出所並付保護管束，竟仍不知悔改，乃又基於概括之犯意，自八十九年一月
    間起至八十九年八月三十一日止，在台北縣三重市○○路○段九十九號二樓之二
    租住處，連續多次以針筒注射之方式非法施用第一級毒品海洛因；又另基於概括
    之犯意，自八十九年一月間起至八十九年八月廿八日止，亦在上址連續多次以吸
    食品燃燒方式施用第二級毒品安非他命。嗣於八十九年八月三十一日晚間八時三
    十分許，經警在上址當場查獲甲○○非法持有第一級毒品一小包（重約零點二公
    克）、注射針筒一支等物。
二、案經台北市政府警察局大安分局移送台灣板橋地方法院檢察署偵辦後經該署檢察
    官呈請高等法院檢察署移轉臺灣雲林地方法院檢察署再呈請臺灣高等法院檢察署
    移轉臺灣臺中地方法院檢察署檢察官偵查起訴。
    理      由
一、右揭事實，業據被告甲○○坦承不諱，並有被告非法持有之第一級毒品一小包（
    毛重約零點二公克）、注射針筒一支等物扣案可證；且被告之尿液經警送請台北
    市立療養院檢驗結果，確呈嗎啡及安非他命陽性反應，有該院之尿液檢驗報告書
    影本一紙附卷可稽，核與被告之自白相符。又被告甲○○於八十六年六月間起至
    八十七年四月間止，又因施用毒品案件，經臺灣雲林地方法院裁定送台灣雲林看
    守所附設勒戒處所觀察勒戒後，認無繼續施用毒品傾向，而由該院於八十七年七
    月八日以八十七年度訴字第四五號判決免刑確定；又於八十七年七月間，再因施
    用毒品案件，經臺灣雲林地方法院以八十七年度毒聲字第三四四號裁定送台灣雲
    林看守所附設勒戒處所觀察勒戒後，發現仍有繼續施用毒品傾向，經臺灣雲林地
    方法院以八十八年度毒聲字第二三四號裁定送戒治處所強制戒治，並於八十四年
    四月廿九日以八十八年度訴字第一０四號判處有期徒刑一年八月，又經臺灣高等
    法院臺南分院於八十八年七月七日以八十八年度上訴字第八二一號判決上訴駁回
    ，並於八十八年八月二日確定等事實，有臺灣雲林地方法院八十八年度訴字第一
    ０四號、臺灣高等法院臺南分院八十八年度上訴字第八二一號等判決書正本附卷
    可稽，是被告此次顯係第三次犯施用毒品罪之事實已臻明確，犯行應堪認定。
二、核被告所為，係犯毒品危害防制條例第十條第一項、第二項之罪，其持有毒品之
    低度行為應為施用之高度行為吸收，不另論罪；其連續多次非法施用第一級毒品
    海洛因與第二級毒品安非他命之行為，時間緊接，所犯罪名相同，顯係出於概括
    之犯意為之，為連續犯，應分別依刑法第五十六條之規定以一罪論並加重其刑後
    ，予以併合處罰。又被告甲○○前於八十一年間因犯施用毒品案件，經法院判處
    有期徒刑三年三月確定，甫於八十六年五月九日假釋期滿執行完畢（參酌臺灣高
    等法院被告全國前案紀錄表），五年以內再有期徒刑以上之罪，為累犯，依刑法
    第四十七條規定加重其刑。爰審酌被告一切犯罪情狀、目的、手段及一再施用毒
    品等情，量處如主文所示之刑，用資懲儆。扣案之第一級毒品海洛因淨重零點拾
    壹公克及施用過殘留海洛因之注射筒，因未能區隔，視同海洛因，一併沒收銷燬
    之。
據上論結應依刑事訴訟法第二百九十九條第一項前段、毒品危害防制條例第十條第一
項、第二項、第十八條第一項前段、刑法第十一條前段、刑法第五十六條、第四十七
條、第五十一條第五款判決如主文。
中      華      民      國      九十      年      一      月    十九    日
                                臺灣臺中地方法院刑事第三庭
            法  官  陸  炎  榮
右正本證明與原本無異。
如不服本判決，應於判決送達後十日內向本院提出上訴狀( 應附繕本 )，上訴於臺灣
高等法院臺中分院。
                                        書記官
中      華      民      國      九十      年      一      月    二十    日


司法院資訊處製作；財團法人民間司法改革基金會備份。
